【裁判字號】    92,交抗,90
【裁判日期】    920828
【裁判案由】    聲明異議
【裁判全文】
臺灣高等法院高雄分院刑事裁定                      九十二年度交抗字第九號
      抗  告  人
      即受處分人  甲○○
右抗告人因違反道路交通管理處罰條例案件，聲明異議，不服台灣高雄地方法院中華
民國九十二年六月三十日裁定（九十二年度交聲字第二四一號），提起抗告，本院裁
定如左：
    主  文
抗告駁回。
    理  由
一、本件抗告意旨略以：抗告人即異議人即受處分人甲○○當時騎Ｘ０Ｔ─八八七號
    重型機車行經高雄縣彌陀鄉○○○路（台十七線）與文安路口時，係在黃燈狀態
    下通過，並未闖紅燈，而原審法院未經由當事人與證人吳太伯對質，僅憑原審之
    電話調查，而遽下結論，抗告人懷疑攔檢之郭仲警員與證人吳太伯有串證之嫌，
    為此提起抗告，請求撤銷原裁定云云。
二、按汽車駕駛人，行經有燈光號管制之交岔路口闖紅燈者，處新台幣一千八百元以
    上五千四百元以下罰鍰，道路交通管理處罰條例第五十三條定有明文。
三、經查：本件抗告人於九十二年四月二十日二十二時三十分，騎乘車號Ｘ０Ｔ─八
    八七號重型機車，行經高雄縣彌陀鄉○○○路（台十七線）與文安路口，闖紅燈
    違規之情，除據卷附之高雄縣政府警察局岡山分局九十二年五月十四日岡警六交
    字第０九二０００四九六八號書函載明甚詳附卷可稽外，且經證人即開單告發員
    警郭仲坤分別於原審（見原審卷第八頁、第九頁）及本院（見本院卷第二二頁、
    第二三頁）均證稱抗告人確有闖紅燈之事實。又本院傳訊證人即附近居民吳太伯
    到庭做證，給予抗告人對質之機會，吳太伯於庭訊中亦證稱有看到抗告人闖紅燈
    等情（見本院卷第二十頁）。而證人吳太伯與抗告人並不相識，斷無與員警串供
    而為不利於抗告人證詞之動機，其證詞應屬可信。因而足證抗告人於九十二年四
    月二十日二十二時三十分，駕車行經上開有燈光號誌管制路口，確有闖紅燈之違
    規情事，而抗告人辯稱當時是黃燈而快速通過等語，尚難採信。爰此，原審因而
    認原處分機關對抗告人闖紅燈之違規行為，依據上開道路交通管理處罰條例第五
    十三條規定裁處罰鍰新台幣一千八百元，並諭知罰鍰預期不繳納之處分，並無不
    當，而駁回其異議，經核並無不合。抗告人抗告意旨，仍執前詞，指摘原裁定不
    當，為無理由，應予駁回。
四、據上論結，應依道路交通案件處理辦法第二十六條，刑事訴訟法第四百十二條，
    裁定如主文。
中      華      民      國    九十二    年      八      月    二十八    日
                              臺灣高等法院高雄分院刑事第二庭
                                  審判長法官  林正雄
                                        法官  張意聰
                                        法官  黃壽燕
右正本證明與原本無異。
不得再抗告。
                                  法院書記官  黃富美
中    華    民    國      九十二      年      八      月     二十八   日


司法院資訊處製作；財團法人民間司法改革基金會備份。
